# 出具内部控制审计报告是否公司一定需要内控手册？

提问人：feeling1206 时间：2015-04-22 14:37:05
请教@chenyiwei 版主 和大家
1.公司有自己的各方面的制度，但是没有形成内控手册。是否对报告意见有影响？ 2.公司有较多各地的分公司办事处，部分设有财务，部分没有，公司没有最终对这些未设财务的分公司进行统计 这个算什么循环的内控？

回答人：chenyiwei
1 、我理解根据不同规模和不同复杂程度的企业，是否需要系统的内控手册的要求可能会不同，不能一概而论。这里涉及专业判断。
2 、这个问题的影响是综合性的，不仅限于某一内控循环。各循环都可能受其影响。